【裁判字號】    96,易,1060
【裁判日期】    970416
【裁判案由】    竊盜
【裁判全文】
臺灣屏東地方法院刑事判決              96年度易字第1060號
公  訴  人  臺灣屏東地方法院檢察署檢察官
被      告  甲○○
                    （現因另案於屏東監獄竹田分監執行中）
上列被告因竊盜等案件，經檢察官追加起訴（96年度偵字第7423
號、第7424號），被告於本院審理中就被訴事實為有罪之陳述，
經本院裁定依簡式審判程序審理，判決如下：
    主  文
甲○○攜帶兇器毀越安全設備竊盜，處有期徒刑柒月。又攜帶兇
器毀越安全設備竊盜，處有期徒刑柒月。應執行有期徒刑壹年。
    事  實
一、甲○○意圖為自己不法之所有，分別為下列竊盜犯行：(一)於
    民國96年7 月2 日中午12時30分許，攜帶客觀上足供兇器使
    用之破壞剪1 支（業經甲○○丟棄而未扣案），剪斷供作安
    全設備之窗戶外鐵欄杆，並踰越窗戶侵入屏東縣萬巒鄉○○
    村○○路85號林松輝住處（侵入住宅部份未據告訴），竊取
    林松輝所有之SONY牌數位相機1 台、音樂盒1 台及鋁製圖騰
    盤子3 個等財物得手。嗣經林松輝發現遭竊而報警處理，經
    警在林松輝上開住處採集指紋，經送內政部警政署刑事警察
    局比對鑑驗而循線查獲上情。(二)又另行起意，於96年8 月6
    日凌晨2 時許，攜帶上開破壞剪1 支（業經甲○○丟棄而未
    扣案），剪斷供作安全設備之窗戶外鐵欄杆，並踰越窗戶侵
    入屏東縣潮州鎮○○路1 號「北極萬靈殿」內，再以上開破
    壞剪損壞香油筒之鎖頭，竊取北極萬靈殿所有而交由潘榮堅
    管理之香油錢新台幣（下同）3,700 元得手。嗣經警調閱北
    極萬靈殿之監視錄影畫面，而循線查獲上情。
二、案經屏東縣警察局內埔分局及屏東縣警察局潮州分局報請臺
    灣屏東地方法院檢察署檢察官偵查追加起訴。
    理  由
壹、程序方面
一、按「除簡式審判程式、簡易程式及第三百七十六條第一款、
    第二款所列之罪之案件外，第一審應行合議審判。」此刑事
    訴訟法第284 條之1 定有明文。又本件檢察官起訴被告所犯
    係刑法第321 條第1 項第2 款、第3 款之加重竊盜罪，屬於
    刑事訴訟法第376 條第2 款所定之罪，是依上開規定，即由
    本院獨任進行審判程序，就此合先敘明。
二、按除被告所犯為死刑、無期徒刑、最輕本刑為3 年以上有期
    徒刑之罪或高等法院管轄第一審案件者外，於法院行準備程
    序進行中，被告先就被訴事實為有罪之陳述時，審判長得告
    知被告簡式審判程序之旨，並聽取當事人、代理人、辯護人
    及輔佐人之意見後，裁定進行簡式審判程序；又簡式審判程
    序之證據調查，不受刑事訴訟法第159 條第1 項、第161 條
    之2 、第161 條之3 、第163 條之1 及第164 條至第170 條
    規定之限制，刑事訴訟法第273 條之1 第1 項、第279 條第
    2 項前段、第273 條之2 分別定有明文。被告甲○○所為係
    犯死刑、無期徒刑、最輕本刑為3 年以上有期徒刑以外之罪
    ，其於準備程序中就被訴事實為有罪之陳述，經法官告知簡
    式審判程序之旨，並聽取公訴人、被告之意見後，本院依刑
    事訴訟法第273 條之1 第1 項規定，裁定進行簡式審判程序
    ，合先敘明。
貳、實體部分
一、上開犯罪事實業據被告甲○○坦承不諱，核與被害人林松輝
    、潘榮堅指述之情節相符，復有屏東縣警察局函附之內政部
    警政署刑事警察局刑紋字第0960110972號鑑驗書、贓物認領
    保管單1 紙、照片9 張、北極萬靈殿96年8 月6 日監視器翻
    拍畫面4 張等附卷可稽，被告之自白核與事實相符，本件事
    證已明，被告犯行洵堪認定。
二、按刑法第321 條第1 項第3 款之攜帶兇器竊盜罪，係以行為
    人攜帶兇器竊盜為其加重條件，此所謂兇器，其種類並無限
    制，凡客觀上足對人之生命、身體、安全構成威脅，具有危
    險性之兇器均屬之，且祇須行竊時攜帶此種具有危險性之兇
    器為已足，並不以攜帶之初有行兇之意圖為必要（最高法院
    74年3 月19日刑庭總會決議參照）。查未扣案之破壞剪1 支
    ，既足以剪斷窗戶外鐵欄杆，想之以其攻擊於人，於客觀上
    應足以為殺害或傷害人之生命、身體之器械，堪認為兇器。
    又刑法第321 條第1 項第2 款所謂「其他安全設備」，係指
    具有隔絕防閑作用，並固定於土地上之建築物或工作物之安
    全設備而言（最高法院85年度台非字第313 號裁判要旨參照
    ），亦即與門扇牆垣相類似之防盜設備，始足當之，而鐵窗
    乃為防閑所設，且固定於建築物上具有防盜作用之物，自該
    當於此款所定「其他安全設備」之要件。是核被告所為，係
    犯刑法第321 條第1 項第3 款、第2 款之攜帶兇器毀越安全
    設備竊盜罪。被告所犯上開數罪間，犯意各別，行為互殊，
    應予分論併罰。爰審酌被告為圖不勞而獲而犯罪，且持兇器
    竊盜，易致危害，所得財物價值非鉅及犯後坦承犯行等一切
    情狀，各量處如主文所示之刑，並定其應執行刑，以資懲戒
    。又未扣案之破壞剪1 支，並無證據證明為被告所有，且經
    被告丟棄，業據被告自承（見警卷第2 頁96年10月11日警詢
    筆錄），未據扣案，亦無證據證明現仍存在，為免將來執行
    困難，爰不予宣告沒收。
據上論斷，應依刑事訴訟法第284 條之1 、第273 條之1 第1 項
、第299 條第1 項前段，刑法第321 條第1 項第2 款、第3 款、
第51條第5款，判決如主文。
本案經檢察官顏珮珊到庭執行職務。
中    華    民    國    97    年    4     月    16    日
                  刑事第一庭    法  官  羅培毓
以上正本證明與原本無異。
如不服本判決應於收受本判決送達後十日內向本院提出上訴書狀
，其未敘述上訴理由者，並得於提起上訴後十日內向本院補提理
由書狀（均須按他造當事人之人數附繕本）「切勿逕送上級法院
」
中    華    民    國    97    年    4     月    16    日
                                書記官  呂坤宗
附錄本案論罪科刑法條：
刑法第321條
犯竊盜罪而有左列情形之一者，處六月以上、五年以下有期徒刑
：
一  於夜間侵入住宅或有人居住之建築物、船艦或隱匿其內而犯
    之者。
二  毀越門扇、牆垣或其他安全設備而犯之者。
三  攜帶兇器而犯之者。
四  結夥三人以上而犯之者。
五  乘火災、水災或其他災害之際而犯之者。
六  在車站或埠頭而犯之者。
前項之未遂犯罰之。


司法院資訊處製作；財團法人民間司法改革基金會備份。
